---
title: "FFXI Synthetic"
author: "Eiichi Tsuji"
date: "2018年3月12日"
output: html_document
---

```{r setup, include=FALSE}
knitr::opts_chunk$set(echo = TRUE)

library(dplyr)
library(ggplot2)
```

## 合成を考える

最初に、データを読み込む。
とりあえずは、固定しておこう。

```{r }
bd <- getwd()
#Cooking data of caerae
ckg <- readRDS(paste(bd, "data/caec.rds", sep='/'))
#Leathercraft data of caera
lth <- readRDS(paste(bd, "data/cael.rds", sep='/'))
#Leatthercraft data of Primasynth
plh <- readRDS(paste(bd, "data/pril.rds", sep='/'))
#Clothcraft data of Primasynth
plc <- readRDS(paste(bd, "data/pric.rds", sep='/'))


```

## レンジを考える

合成は、合成に成功をしたりしたときに、スキルアップして、0.2上がった、2になった
というような表示がでる。

合成を行ったときには、その前のスキルのハズ。

したがって、データのスキル表示を一つ下にずらす必要があると思われる。

これは、テーブごとにやらないと面倒か

```{r}

ckg$tskill <- c(ckg$skill[1], ckg$skill)[-(length(ckg$skill))]
lth$tskill <- c(lth$skill[1], lth$skill)[-(length(lth$skill))]
plh$tskill <- c(plh$skill[1], plh$skill)[-(length(plh$skill))]
plc$tskill <- c(plc$skill[1], plc$skill)[-(length(plc$skill))]



#合成データを全部いれたやつ
synth.table <- rbind(ckg, lth, plh, plc)

#スキルギャップを計算し直し


synth.table$skill.gap <- synth.table$tskill - synth.table$target.cap

```

## 合成の成功率をスキルギャップでみる

まずは、スキルギャップをfloorで分けて表示
```{r}

synth.table %>%
  mutate(sr=floor(skill.gap)) %>%
  group_by(sr) %>%
  summarise(success=sum(result), try=n()) %>%
  mutate(prb=round(success/try, 3))

```

srをfactorにしてグラフを書いてみよう

```{r}
synth.table %>%
  mutate(sr=floor(skill.gap)) %>%
  ggplot(aes(x=sr, fill=as.factor(result))) +
  geom_bar() +
  labs(
    x="Skill Gap",
    y="Synth Count",
    fill="result",
    title="合成結果一覧"
  )
```
```{r}
synth.table %>%
  mutate(sr=floor(skill.gap)) %>%
  group_by(sr) %>%
  summarise(success=sum(result), try=n()) %>%
  mutate(prb=round(success/try, 3)) %>%
  ggplot(aes(x=sr,y=prb)) +
  geom_bar(stat="identity", fill="cyan4")
```



ここで、まずは合成成功率を分けるために、スキルギャップをランク分けする関数をつくる。

-27より小さい（合成をしようという対象のスキルキャップから、自分の現在のスキルを引いたあたい。
つまり、全然足りない場合は、座れない）

disable

-10から-27の範囲だと、もしかすると成功するかもというレベル

oneChance

-5から-10だと、結構失敗する

difficult

-3から-5だと、それなりに失敗する

risky

-2から-3だと、かなり成功する

challenge

-2以上だと、成功率はキャップとしてみる

cap


こいつを分ける関数をつくっておく

synthProb

で、ラベルをfactorで　pr.label

```{r}

synthProb <- function(gap){
  
  ifelse(gap < -27, 1,
    ifelse(gap >=-27 & gap < -10, 2,
      ifelse(gap >= -10 & gap < -5, 3, 
        ifelse(gap >= -5 & gap < -3, 4,
          ifelse(gap >= -3 & gap < -2, 5, 6)))))
}

pr.label <- factor(c("disable", "oneChance", "difficult", "risky", "challenge", "cap"),
                   levels = c("disable", "oneChance", "difficult", "risky", "challenge", "cap"))

```


全部のデータに関して、想定される確率の階級で分けてみると。

```{r}
synth.table %>%
  mutate(prob.range=pr.label[synthProb(skill.gap)]) %>%
  select(-lost, -target, -player, -Synth) %>%
  group_by(prob.range) %>%
  summarise(success=sum(result), try=n()) %>%
  mutate(prob=round(success/try, 3))
```

となる。challengeの階級は、幅が狭いのと、スキルアップが速いので、
サンプル数を稼ぐのは難しいか。



スキルを整数値でみて、それぞれの成功確率を考えてみる。

```{r}

skt <-
synth.table %>%
  group_by(gap=floor(skill.gap)) %>%
  summarise(success=sum(result), try=n()) %>%
  mutate(prob=round(success/try,3))

skt

```

```{r}

ggplot(skt, aes(x=as.factor(gap),y=prob)) + 
  geom_point() +
  labs(
    y="成功確率",
    x="スキルギャップ",
    title="合成成功確率"
  )

```

スキルアップに関して


```{r}

suf <- function(v){
  ifelse(is.na(v), 'N', ifelse(v==0.1, 'S', 'D'))
}


synth.table %>%
  group_by(gap=floor(skill.gap), skill.up) %>%
  summarise(count=n()) %>%
  mutate(su=suf(skill.up)) %>%
  mutate(su=factor(su, levels=c("N", "D", "S"))) %>%
  ggplot(aes(x=gap,y=count, fill=su)) +
  geom_bar(stat="identity", position = "fill")
```


```{r}


synth.table %>%
  group_by(gap=floor(skill.gap), skill.up) %>%
  summarise(count=n()) %>%
  mutate(su=suf(skill.up)) %>%
  mutate(su=factor(su, levels=c("N", "D", "S"))) %>%
  ggplot(aes(x=gap,y=count, fill=su)) +
  geom_bar(stat="identity")
```


```{r}
synth.table %>%
  group_by(gap=floor(skill.gap), skill.up) %>%
  filter(result==1) %>%
  summarise(count=n()) %>%
  mutate(su=suf(skill.up)) %>%
  mutate(su=factor(su, levels=c("N", "D", "S"))) %>%
  ggplot(aes(x=gap,y=count, fill=su)) +
  geom_bar(stat="identity", position = "fill")
```

```{r}
synth.table %>%
  group_by(gap=floor(skill.gap), skill.up) %>%
  filter(result==0) %>%
  summarise(count=n()) %>%
  mutate(su=suf(skill.up)) %>%
  mutate(su=factor(su, levels=c("N", "D", "S"))) %>%
  ggplot(aes(x=gap,y=count, fill=su)) +
  geom_bar(stat="identity", position = "fill")
```
